【裁判字號】    99,秩抗,16
【裁判日期】    991224
【裁判案由】    違反社會秩序維護法
【裁判全文】
臺灣臺北地方法院普通庭裁定        99年度秩抗字第16號
抗  告  人
即被移送人  郭素卿
上列抗告人即被移送人因違反社會秩序維護法案件，不服本院臺
北簡易庭於中華民國99年11月23日所為裁定（99年度北秩字第64
6 號，移送機關：臺北市政府警察局中正第一分局99年11月12日
北市警中正一分刑字第09932448200 號），提起抗告，本院普通
庭裁定如下：
    主  文
抗告駁回。
    理  由
一、按有左列各款行為之一者，處3 日以下拘留或新台幣3 萬元
    以下罰鍰：一、意圖得利與人姦宿者。二、在公共場所或公
    眾得出入之場所，意圖賣淫或媒合賣淫而拉客者，社會秩序
    維護法第80條第1 項定有明文。原審裁定認定抗告人即被移
    送人郭素卿分別於民國99年10月29日及同年11月4 日上午11
    時10分許，在臺北市○○區○○街186 號3 樓及臺北市○○
    區○○街186 號前，意圖得利與李有明姦及在公共場所意圖
    賣淫而拉客，乃依前開規定，分別裁處抗告人拘留1 日及罰
    鍰新臺幣（下同）500 元。
二、抗告意旨略以：其確有於99年11月4 日遭警查獲拉客之行為
    ，惟其並沒有於99年10月29日中午，與不特定之男客在臺北
    市○○區○○街186 號3 樓住處內完成性交易，不知警察在
    製作筆錄時，為何會將該段問答記載在筆錄內，且因眼睛看
    不清楚，所以沒有看筆錄就簽名了云云。
三、經查：
  (一)抗告人於99年11月4 日上午11時10分許，在臺北市○○區○
    ○街186 號前之公共場所，有意圖賣淫而拉客之行為，為抗
    告人所不爭執，且有證人李有明於警詢時之證述在卷可參（
    見99年度北秩字第646 號卷第7 至8 頁），此部分事實堪以
    認定。
  (二)又抗告人確有於99年10月29日，在上址住處，以700 元之代
    價與成年男子即證人李有明姦等情，業據證人李有明於警詢
    時證稱：其於99年11月10日上午11時10分在臺北市○○區○
    ○街186 號，準備要進入該公寓時，就遇到警方盤查，現場
    另有另名女子即郭素卿，因其無法回答該女子之身分，此時
    該女子坦承為私娼，是在該處主動招攬男客，其之前有跟郭
    素卿交易過，大約在99年10月29日中午時間，是在臺北市○
    ○區○○街186 號3 樓住處完成性交易，價錢是700 元，且
    有完成性交易，直至射精為止，其給錢後就離開等語（見99
    年度北秩字第646 號卷第7 至8 頁），核與抗告人於警詢自
    承曾於99年10月29日在上開住處，以700 元之代價，與證人
    李有明從事性交易等語相符，足徵抗告人確有於前開時、地
    與證人李有明性交易，並完成性交行為，抗告人辯稱當日未
    與他人發生性行為，不知筆錄為何如此記載云云，自不足採
    信。
四、從而，原審參酌抗告人警詢之自白、證人李有明警詢之證述
    等證據，依社會秩序維護法第45條第1 項之規定，裁處抗告
    人拘留1 日及罰鍰500 元，經核其認事用法並無不合，量處
    亦稱允適。抗告人以上開理由，請求撤銷原裁定，應駁回其
    抗告。
據上論斷，應依社會秩序維護法第58條、第92條，刑事訴訟法第
412 條，裁定如主文。
中    華    民    國    99    年    12    月    24    日
                  刑事普通庭審判長法  官  李明益
                                  法  官  高若珊
                                  法  官  林佑珊
上正本證明與原本無異。
本裁定不得抗告。
                                  書記官  陳宏璋
中    華    民    國    99    年    12    月    24    日

司法院資訊處製作；財團法人民間司法改革基金會備份。
